臺灣臺中地方法院民事裁定　　　　　 100年度抗字第151號
抗　告　人　　新竹建經小客車租賃股份有限公司
兼法定代理人　詹益坤
抗　告　人　　詹宣勇
相　對　人　　合迪股份有限公司
法定代理人　　陳鳳龍
上列當事人間因聲請本票裁定事件，抗告人對於中華民國100年5
月23日本院民事庭司法事務官所為100年度司票字第2326號裁定
提起抗告，本院合議庭裁定如下：
    主  文
抗告駁回。
抗告程序費用新臺幣壹仟元由抗告人連帶負擔。
    理  由
一、按執票人向本票發票人行使追索權時，得聲請法院裁定後強
    制執行。票據法第123條定有明文。又本票執票人，依票據
    法第123條規定，聲請法院裁定許可對發票人強制執行，係
    屬非訟事件，此項聲請之裁定，及抗告法院之裁定，僅依非
    訟事件程式，以審查強制執行許可與否，並無確定實體上法
    律關係存否之效力，如發票人就票據債務之存否有爭執時，
    應由發票人提起確認之訴，以資解決，最高法院著有56年臺
    抗字第714號、57年臺抗字第76號判例意旨可資參照。又提
    起抗告，應表明抗告理由，未表明抗告理由者，審判長得定
    期間命抗告人提出抗告理由書；抗告人如未依上開期限提出
    抗告理由書者，抗告法院於裁定時斟酌全意旨而為不利於抗
    告人之論斷。
二、本件相對人主張：其執有抗告人所共同簽發如原裁定所示之
    本票1紙，並免除作成拒絕證書，詎屆期提示未獲付款，爰
    依票據法第123條規定聲請裁定許可強制執行等情，已據其
    提出本票1紙為證。原裁定就此予以准許，即無不合。
三、抗告人等於民國100年6月13日提起抗告，惟未具體表明抗告
    理由，僅稱：「為不服100年司票字第2326號於法定期間內
    提出抗告」云云，雖經本院於100年7月14日以100年度抗字
    第1514號裁定命抗告人於裁定送達後5日內補正，該裁定已
    於100年7月19日送達抗告人，有送達回證在卷可稽，惟抗告
    人迄未補正。
四、經查，相對人依票據法第123條規定，聲請法院裁定對發票
    人即抗告人之財產強制執行，其性質既屬非訟事件，法院僅
    就系爭本票之形式上要件是否具備予以審查為已足。至於抗
    告人與相對人間之實體上爭執事項為何，尚非本件非訟事件
    程序中所得審究，另發票人即抗告人迄未補正抗告理由，經
    斟酌系爭本票形式上之要件已經具備，且抗告人雖提起抗告
    ，然未具體表明抗告理由等情，認仍應准許為強制執行之裁
    定，原審所為之裁判並無違誤，抗告意旨請求廢棄原裁定，
    為無理由，應予駁回。
五、未按對於非訟事件，依法應由關係人負擔費用者，法院裁定
    命關係人負擔時，應一併確定其數額，非訟事件法第24條第
    1項定有明文。爰依法確定本件抗告程序費用額如主文第2項
    所示。
六、據上論結，本件抗告為無理由，依非訟事件法第46條、第21
    條第2項、第23條、第24條第1項、民事訴訟法第495條之1第
    1 項、第449條第1項、第85條第2項，裁定如主文。
中    華    民    國    100    年    8    月    29    日
                  民事第四庭    審判長法  官  楊國精
                                      法  官  林筱涵
                                      法  官  張國華
上正本係照原本作成。
如不服本裁定，僅得於收受本裁定正本送達後10日內，以適用法
規顯有錯誤為理由，向本院提出再抗告狀（須附繕本一份及繳納
再抗告裁判費新臺幣1,000元），並應同時表明再抗告理由。
中    華    民    國    100    年    8    月    29    日
                                      書記官  楊月雲